臺灣板橋地方法院交通事件裁定　　　　96年度交聲字第1618號
原處分機關　交通部公路總局臺北區監理所
異　議　人
即受處分人　甲○○
上列異議人即受處分人因違反道路交通管理處罰條例案件，對於
交通部公路總局臺北區監理所96年9 月14日所為之處分（原處分
案號：北監自裁字第裁40-C00000000號），聲明異議，本院裁定
如下：
    主  文
原處分撤銷。
甲○○駕車行經有燈光號誌管制之交岔路口闖紅燈，處罰鍰新臺
幣貳仟柒佰元，並計違規點數點。
    理  由
一、聲明異議意旨略以：異議人即受處分人甲○○於民國96年5
    月31日凌晨1 時15分，駕車經舉發違規地點，當時異議人係
    駕車過去才變燈，被警判定闖紅燈，其不服而拒簽罰單，不
    知罰單過期，爰提出聲明異議云云。
二、按汽車駕駛人，行經有燈光號誌管制之交岔路口闖紅燈者，
    處新臺幣一千八百元以上五千四百元以下罰鍰；又汽車駕駛
    人，違反道路交通管理處罰條例第53條規定者，除依原條款
    處罰鍰外，並予記違規點數三點，道路交通管理處罰條例第
    53條第1 項、第63條第1 項第3 款分別定有明文。
三、查本件異議人即受處分人甲○○駕駛車號6371-EX 號自用小
    客車，於96年5 月31日凌晨1 時15分許，沿臺北縣板橋市○
    ○○路由板橋往中和方向行駛，駛至與漢生東路193 巷設有
    燈光號誌管制之交岔路口時，遇紅燈而逕自左轉闖越駛入該
    巷之違規事實，業經證人即舉發警員鍾明豐到庭結證：伊當
    時係執行2 時至4 時之巡邏勤務，當時伊經過漢生東路193
    巷口時，伊是從漢生東路193 巷出來，要到漢生東路，在巷
    口看到異議人駕車從漢生東路由板橋往中和方向行駛，紅燈
    左轉駛入193 巷進來，伊當下就把異議人攔下來，告知他闖
    紅燈的事實，當下他也有承認他闖紅燈，接著他說他只是要
    去買東西不小心闖紅燈，希望伊我原諒他，但當伊依法告發
    時，他就辯稱他沒有闖紅燈，還質問伊說伊有證據嗎，之後
    伊依法告發要請他簽收罰單時，他不願簽收，想要聲明異議
    ，當伊要告訴他應到案時間、地點時，他就逕行開車離去，
    伊沒有必要因一張罰單的績效而冤枉異議人，因為他確實有
    違規的事實，伊才會舉發的等語明確。異議人雖具狀辯稱上
    開意旨云云，惟證人即舉發警員鍾明豐已證稱上情明確，且
    核諸舉發警員上述舉發情節，應無誤判可能之情，況衡諸舉
    發警員與異議人間，互不相識，亦無怨隙，其執行公務當無
    故意構陷異議人之理，是舉發警員上開證述情節，尚堪採信
    。另異議人經本院合法傳喚後，無正當理由亦未到庭陳述意
    見。綜上所述，異議人上開片面所辯，應不足採，其上開違
    規事實堪認無訛，原處分機關據引上揭規定裁處異議人罰鍰
    新臺幣五千四百元，並記違規點數三點，本非無見，惟按違
    規行為人經當場舉發者，於舉發警員將舉發通知單交付其簽
    名或蓋章收受時，拒絕簽章者，仍應將通知聯交付違規行為
    人收受，並記明事由及交付時間，拒絕收受者，應告知其應
    到案時間及處所，並記明事由與告知事項，視為已收受，此
    違反道路交通管理事件統一裁罰基準及處理細則第11條第1
    項第1 款亦定有明文，查本件異議人拒簽拒收舉發單之情，
    已據上開舉發警員鍾明豐證述屬明，然舉發警員鍾明豐於上
    開證述中亦有證稱：當伊要告訴異議人應到案時間、地點時
    ，他就逕行開車離去等語，足見舉發警員尚未及告知異議人
    應到案時間及處所，從而即與上揭規定有間，自難認為本件
    已生依法異議人視為已收受違規舉發通知單之效力，復查無
    舉發單位有另行寄發送達通知異議人本件違規應到案時地之
    憑證，是異議人上開所辯其因拒簽收罰單而不知罰單過期等
    語，尚非無據，從而原處分機關遽依違反道路交通管理事件
    統一裁罰基準表，以本件舉發通知單已送達且異議人逾越應
    到案期限60日以上，逕行裁決最高罰鍰新臺幣五千四百元，
    即有不當。是本件異議人上述之異議意旨雖不盡有理由，惟
    原處分既有上揭不當，即應予撤銷，由本院另行裁決。爰將
    原處分撤銷，另依上揭規定，裁處諭知如主文第二項所示。
四、據上論斷，應依道路交通案件處理辦法第20條規定，裁定如
    主文。
中　　華　　民　　國　　96　　年　　11　　月　　30　　日
                        交通法庭  法  官  彭  全  曄
以上正本證明與原本無異
如不服本裁定應於送達後5日內向本院提出抗告狀
                                  書記官  吳  詩  琳
中　　華　　民　　國　　96　　年　　11　　月　　30　　日
